---
title: "practice6/7"
author: "chiwei82"
date: "2020/6/7"
output: html_document
editor_options: 
  chunk_output_type: console
---

```{r}
jsonlite::fromJSON("https://opendata.cwb.gov.tw/fileapi/v1/opendataapi/F-C0032-001?Authorization=rdec-key-123-45678-011121314&format=JSON") ->
  weather_next36hours
```

```{r}
dateInput <- lubridate::today()
locationInput <- "新北市"
```

#SOP
```{r}
# 找出符合地點的天氣資訊：weatherAtLocation
(weather_next36hours$cwbopendata$dataset$location$locationName == locationInput) -> pick_location # 可挑出locationInput的「要/不要」向量

weather_next36hours$cwbopendata$dataset$location$weatherElement[pick_location][[1]] -> weatherAtLocation

# 在weatherAtLocation找出符合時間的天氣資訊

(weatherAtLocation$elementName=="MaxT") ->
  pick_MaxT
(weatherAtLocation$elementName=="MinT") ->
  pick_MinT
weatherAtLocation$time[pick_MaxT][[1]]$parameter$parameterName[[1]] -> maxT
weatherAtLocation$time[pick_MinT][[1]]$parameter$parameterName[[1]] -> minT

glue::glue("{locationInput} {dateInput} 氣溫，最高{maxT}度，最低{minT}度。")
```

```{r}
askSilly_weather <- function(locationInput){
  jsonlite::fromJSON("https://opendata.cwb.gov.tw/fileapi/v1/opendataapi/F-C0032-001?Authorization=rdec-key-123-45678-011121314&format=JSON") ->
  weather_next36hours
  
  (weather_next36hours$cwbopendata$dataset$location$locationName == locationInput) -> pick_location
  
  weather_next36hours$cwbopendata$dataset$location$weatherElement[pick_location][[1]] -> weatherAtLocation
  (weatherAtLocation$elementName=="MaxT") ->
    pick_MaxT
  (weatherAtLocation$elementName=="MinT") ->
    pick_MinT
  weatherAtLocation$time[pick_MaxT][[1]]$parameter$parameterName[[1]] -> maxT
  weatherAtLocation$time[pick_MinT][[1]]$parameter$parameterName[[1]] -> minT
  
  glue::glue("{locationInput} {dateInput} 氣溫，最高{maxT}度，最低{minT}度。")
}
```

```{r}
askSilly_weather("臺中市")
askSilly_weather("花蓮縣")
```

```{r}

what_time_it_is = 
  
  function(someWhere){
    
    library(lubridate)
    someWhere = as.character(someWhere)
    
    current_time_translated_in_someWhere = 
      with_tz(now(),tzone = someWhere)
    
    return(current_time_translated_in_someWhere)
  }

what_time_it_is("Europe/Paris")
```

#concept
function本身的運作並不能只靠它的定義值function(...){...}，
還要有適當的環境（environment）條件才能生存。
若物件的生存運作需要有適當的環境，
表示電腦要存這個物件時還需要包含（enclose）它的（生存）環境一起存。
這種儲存型態叫closure（閉包）。

```{r}
# 若函數執行需要Global environment已存在某些物件，查詢需要哪些物件
codetools::findGlobals(demand_return)
```
#myDemand的運作需要global environment裡的intercept, slope物件。

這表示沒有intercept, slope在global environment裡它無法運作。

global environment裡的intercept, slope值若有改變，它的運作結果也會不同。(這種「要運作才去呼叫值」的特性叫Lazy evaluation，惰性求值)

```{r}
jsonlite::fromJSON("https://data.ntpc.gov.tw/api/datasets/07F7CCB3-ED00-43C4-966D-08E9DAB24E95/json/preview") -> busArrivalForecast # 公車預估到站時間 https://data.ntpc.gov.tw/datasets/07F7CCB3-ED00-43C4-966D-08E9DAB24E95

jsonlite::fromJSON("https://data.ntpc.gov.tw/api/datasets/0EE4E6BF-CEE6-4EC8-8FE1-71F544015127/json/preview") -> busRoutes # 公車路線清單 https://data.ntpc.gov.tw/datasets/0EE4E6BF-CEE6-4EC8-8FE1-71F544015127

jsonlite::fromJSON("https://data.ntpc.gov.tw/api/datasets/34B402A8-53D9-483D-9406-24A682C2D6DC/json/preview") -> busStopsInfo # 公車站位資訊 https://data.ntpc.gov.tw/datasets/34B402A8-53D9-483D-9406-24A682C2D6DC
```

```{r}

when_busArrives = 
  function( route, location ){
    
    
  }



when_busArrives("916","臺北大學正門")
```





